【裁判字號】    90,交上易,727
【裁判日期】    900614
【裁判案由】    過失傷害
【裁判全文】
臺灣高等法院臺南分院刑事判決         九十年度交上易字第七二七號        Ｃ
      上  訴  人  臺灣臺南地方法院檢察署檢察官
      上  訴  人
      即  被  告  甲  ○  ○
右上訴人因被告過失傷害案件，不服臺灣臺南地方法院八十九年度交易字第四三一號
中華民國九十年三月八日第一審判決（起訴案號：臺灣臺南地方法院檢察署八十九年
度偵字第五二０二號），提起上訴，本院判決如左：
      主      文
原判決撤銷。
甲○○從事業務之人，因業務上過失傷害人，處有期徒刑肆月，如易科罰金，以參佰
元折算壹日。
      事      實
一、甲○○以駕駛小貨車幫人搬運東西維生，為從事駕駛業務之人，於民國八十八年
    十月十六日十四時十分許，駕駛車牌ＳＴ─４６９３號自小貨車，沿台南縣佳里
    鎮○○○道由北向南行駛，行經無號誌之該路與義民街交岔路口時，應注意且能
    注意車前狀況，隨時採取必要之安全措施，並注意減速慢行，作隨時停車之準備
    ，竟疏未注意，乃冒然超速前行，適乙○○駕駛車牌ＵＶＯ─０９３號輕機車沿
    義民街由西向東直行通過該路口，亦疏未注意，支線道車未讓幹道車先行，致二
    車相撞，使乙○○因之人車倒地，受有頭部外傷、左側脛骨、腓骨骨折、左小腿
    皮膚壞死之傷害。
二、案經乙○○訴由台南縣警察局佳里分局報請台灣台南地方法院檢察署檢察官偵查
    起訴。
      理      由
一、訊據上訴人被告甲○○對於上開時地駕車肇事，並致告訴人乙○○受如事實欄所
    載之傷害等情，已於警訊、偵查、原審及本院審理中，坦白承認，核與告訴人乙
    ○○指訴之情節相符，並有道路交通調查報告表、診斷證明書各一紙、照片六張
    在卷可資佐證，事證已臻明確。
二、按汽車行經至無號誌交岔路口時，應減速慢行，作隨時停車之準備。汽車行駛時
    ，駕駛人應注意車前狀況，隨時採取必要之安全措施。道路交通安全規則第九十
    三條第一項第四款、第九十四條第三項分別定有明文，此為被告駕車時所應注意
    並能注意之事項。本件依前開道路交通報告表所示，肇事地點為無號誌之交岔路
    口，被告並自承肇事前並未發現告訴人之機車，是其顯未注意車前狀況，且未依
    規定減速慢行，作隨時停車之準備。其因而肇事致告訴人受傷，顯有過失，且本
    件經送台南區車輛行車事故鑑定委員會鑑定結果，亦認定被告駕駛小貨車，行經
    無號誌岔路口超速行駛，未注意車前狀況為肇事次因，告訴人乙○○駕駛輕機車
    支線道車未讓幹道車先行為肇事主因，有該會鑑定意見書乙份附卷足參，台灣省
    車輛行車事故覆議鑑定委員會鑑定結果亦認甲○○為肇事次因，亦有該會鑑定書
    在卷足憑，被告罪證應屬明確，犯行已可認定。
三、查被告甲○○以駕駛小貨車幫人搬運東西維生，業據其供明在卷，自屬為從事駕
    駛業務之人，其因業務過失致告訴人受有傷害，所為係犯刑法第二百八十四條第
    二項前段之業務過失傷害罪，公訴人認被告係犯刑法第二百八十四條第一項前段
    之普通過失傷害罪，起訴法條尚有未合，應予變更。原審據以論罪科刑，固非無
    見，惟查：（一）被告係犯刑法第二百八十四條第二項前段之業務過失傷害罪原
    審誤以刑法第二百八十四條第一項前段之普通過失傷害罪論處。（二）本件被害
    人乙○○亦有過失，原審事實並未予以認定，亦有未妥，被告上訴意旨，認原審
    量刑太重，固不足採，但原判決既有前述可議之處，即屬無可維持，應由本院撤
    銷改判，爰審酌被告過失之程度、犯罪所生之危害及犯罪後尚未賠償被害人之態
    度等一切情狀，處有期徒刑肆月，並諭知如易科罰金，以參佰元折算壹日。
四、至檢察官之上訴部分，因已逾期，另以判決駁回，並予敘明。
據上論斷，應依刑事訴訟法第三百六十九條第一項前段、第三百六十四條、第三百條
、第二百九十九條第一項前段、刑法第二百八十四條第二項前段、第四十一條第一項
前段、罰金罰鍰提高標準條例第一條前段、第二條，判決如主文。
本案經檢察官吳忠賢到庭執行職務。
中    華    民    國      九十      年      六      月      十四        日
                                  臺灣高等法院臺南分院刑事第六庭
                                      審判長法官  楊    明    章
                                            法官  徐    宏    志
                                            法官  戴    勝    利
右正本證明與原本無異。
不得上訴。
                                      法院書記官  吳    銘    添
中    華    民    國      九十      年      六      月     十五         日
附錄法條：
刑法第二百八十四條第二項：從事業務之人，因業務上過失因過失傷害人者，處一年
                          以下有期徒刑、拘役或一千元以下罰金，致重傷者，處
                          三年以下有期徒刑、拘役或二千元以下罰金。


司法院資訊處製作；財團法人民間司法改革基金會備份。
